臺灣花蓮地方法院刑事裁定
110年度聲字第583號
聲  請  人  臺灣花蓮地方檢察署檢察官
受  刑  人  黃俊賢



上列聲請人因受刑人數罪併罰有二裁判以上，聲請定其應執行之
刑（110年度執聲字第366號），本院裁定如下：
    主  文
黃俊賢所犯如附表所示之罪所處之刑，應執行有期徒刑六年二月
。
    理  由
一、聲請意旨略以：受刑人黃俊賢因違反毒品危害防制條例案件
    ，先後經判決確定如附表，應依刑法第53條及第51條第5款
    ，定其應執行之刑，爰依刑事訴訟法第477條第1項聲請裁定
    等語。
二、按裁判確定前犯數罪者，併合處罰之，但得易科罰金之罪與
    不得易科罰金之罪，不在此限；前項但書情形，受刑人請求
    檢察官聲請定應執行刑者，依第51條規定定之，刑法第50條
    第1項但書第1款、第2 項分別定有明文。又數罪併罰，有二
    裁判以上者，依第51條之規定，定其應執行之刑；數罪併罰
    ，分別宣告其罪之刑，宣告多數有期徒刑者，於各刑中之最
    長期以上，各刑合併之刑期以下，定其刑期，但不得逾30年
    ，刑法第53條及第51條第5 款亦有明文。又按數罪之刑雖曾
    經以裁定定其應執行之刑，於他裁判確定後聲請合併定其應
    執行之刑時，原裁定隨而失其效力，最高法院79年度台抗字
    第368 號裁判意旨參照。而上開更定之應執行刑，不應比前
    定之應執行刑加計其他裁判所處刑期後為重，否則即與法律
    秩序理念及法律目的之內部界限有違，難認適法，最高法院
    80年台非字第473號判例意旨參照。末按數罪併罰中之一罪
    ，依刑法規定得易科罰金，若因與不得易科之他罪併合處罰
    結果而不得易科罰金時，原可易科罰金所處之刑，自亦無庸
    為易科折算標準之記載，司法院釋字第144號解釋意旨可參
    。
三、經查：
（一）本件受刑人因犯如附表所示之罪，經本院判處如附表所示
      之刑，均經分別確定在案，此有附表所示之判決及臺灣高
      等法院被告前案紀錄表在卷可稽。其中附表編號1、3所示
      係得易科罰金之罪，編號2、4所示則為不得易科罰金之罪
      ，雖屬刑法第50條第1項但書第1款之情形，然受刑人業於
      民國110年10月25日具狀請求臺灣花蓮地方檢察署（下稱
      花蓮地檢）檢察官聲請定應執行刑，有花蓮地檢刑事執行
      意見狀暨所附應執行刑案件一覽表在卷可憑，經核檢察官
      之聲請，於法並無不合，應予准許。
（二）受刑人所犯如附表編號1至3所示案件，經本院以109年度
      聲字第802號裁定定應執行有期徒刑4年6月確定，然揆諸
      上揭法文意旨，本件既經聲請合併定其應執行之刑，前定
      之執行刑即當然失效，本應以各罪宣告刑及前所定應執行
      刑之總和為基礎，定其應執行刑。本院審酌各罪間之犯罪
      情節、危害情況、侵害法益及整體犯罪非難評價等總體情
      狀　綜合判斷，依刑法第50條第1項但書第1款、第2 項、
      第53條、第51條第5 款之規定，定其應執行之刑如主文所
      示。另受刑人所犯如附表編號1、3所示之罪，原得易科罰
      金，惟因與不得易科罰金之編號2、4之罪合併處罰，揆諸
      上開解釋，原得易科部分所處之刑，自無庸為易科罰金折
      算標準之記載。
四、依刑事訴訟法第477 條第1 項，裁定如主文。
中　　華　　民　　國　　110 　年　　11　　月　　19　　日
　　　　　　　　　刑事第一庭    法　官　吳明駿
上列正本證明與原本無異。
如對本裁定不服，應於送達後5日內，向本院提出抗告狀（應抄
附繕本）。
中　　華　　民　　國　　110 　年　　11　　月　　22　　日
                                書記官　陳姿利

 編　　　　　號           1          2  罪　　　　　名  毒品危害防制條例 毒品危害防制條例 　　　　　　　　宣　告　刑  有期徒刑3月，如易科罰金，以新臺幣1000元折算1日 1、有期徒刑3年7月 2、有期徒刑3年8月 3、有期徒刑3年 4、有期徒刑3年8月 5、有期徒刑3年8月 所處之刑，應執行有期徒刑4年2月　  　　　　　　　犯　罪　日　期  109年3月26日 1、108年11月8日 2、108年11月6日 3、109年2月17日 4、108年11月23日 5、108年12月6日  偵查(自訴)機關年　度　案　號  花蓮地檢109年度毒偵字第314號 花蓮地檢109年度偵字第863、1304、1161號 最後 事實審 法院 　　　　 法　　院       花蓮地院       花蓮地院  案　　號 109年度玉原簡字第21號  109年度原訴字第38號  判決日期    109年6月30日    109年7月2日 確定　判決　　　　　　　 法　　院       花蓮地院       花蓮地院  案　　號 109年度玉原簡字第21號  109年度原訴字第38號  判　　決確定日期    109年8月11日    109年8月17日 　　　　　　　　備　　　　　　註  花蓮地檢109年度執字第1631號 花蓮地檢109年度執字第1698號 




 編　　　　　號           3          4  罪　　　　　名  毒品危害防制條例 毒品危害防制條例 　　　　　　　　宣　　告　　刑  有期徒刑3月，如易科罰金，以新臺幣1000元折算1日 有期徒刑1年10月  犯　罪　日　期  109年2月18日 109年4月27日  偵查(自訴)機關年　度　案　號  花蓮地檢109年度毒偵字第167、208號 花蓮地檢109年度偵字第5079、5323號、110年度偵字第5079號 最後 事實審 法院　　　　　　　 法　　院       花蓮地院       花蓮地院  案　　號  109年度原訴字第38號 110年度原訴字第17號  判決日期    109年7月2日 110年7月28日 確定　判決　　　　　　　　 法　　院       花蓮地院       花蓮地院  案　　號  109年度原訴字第38號 110年度原訴字第17號  判　　決確定日期    109年8月17日 110年8月30日 　　　　　　　　備　　　　　　註  花蓮地檢109年度執字第1699號 花蓮地檢110年度執字第1320號